【裁判字號】    95,訴,367
【裁判日期】    950713
【裁判案由】    違反毒品危害防制條例
【裁判全文】
臺灣新竹地方法院刑事判決               95年度訴字第367號
公  訴  人  臺灣新竹地方法院檢察署檢察官
被      告  甲○○
上列被告因違反毒品危害防制條例案件，經檢察官聲請簡易判決
處刑（95年度毒偵字第490號）及移送併案審理（95年度毒偵字
第991號），本院改行通常程序並依簡式審判程序判決如下：
    主  文
甲○○連續施用第一級毒品，累犯，處有期徒刑捌月。扣案第一
級毒品安非他命參包（總毛重柒點伍公克）及殘渣袋1包（內含
微量無法析離之第一級海洛因），均沒收銷燬之；針筒壹支及橡
皮管壹條均沒收。
    事  實
一甲○○前於民國87年間因違反毒品危害防制條例案件，經本院
  以87年度毒聲字第87號裁定送觀察、勒戒後，認無繼續施用毒
  品之傾向，經臺灣新竹地方法院檢察署檢察官於87年8月10日
  以87年度偵字第2414號為不起訴處分確定。嗣於88年間，又因
  施用第二級毒品案件，經本院以89年度毒聲字第38號裁定送觀
  察、勒戒後，認有繼續施用毒品之傾向，經本院以89年度毒聲
  字第863號裁定送強制戒治，嗣因評定成效合格報請停止戒治
  並付保護管束，由本院以90年度毒聲字第22號裁定停止戒治，
  所餘戒治期間付保護管束，至90年3月18日保護管束期滿，刑
  責部分則由本院以89年度竹東簡字第49號判處有期徒刑5月確
  定，，並與其另於88年間另犯恐嚇危害安全罪由本院以88年度
  易字第1030號判處之有期徒刑4月，合併定應執行有期徒刑8月
  （本院90年度聲字第440號裁定）確定，甫於90年10月22日縮
  刑期滿執行完畢。詎仍不知悔改，於前開強制戒治執行完畢釋
  放後5年內，基於施用第一級毒品海洛因之概括犯意，先於95
  年2 月23日18時10分許親自採驗尿液時起往前回溯26小時內某
  時，在不詳地點，以將第一級毒品海洛因摻水置入針筒注射之
  方式施用1次，另於同年5月2日18時45分採尿時起往前回溯26
  小時內某時，在不詳地點，以上述方式施用第一級毒品海洛因
  1次。嗣先於95年2月23日17時許，在新竹縣竹東鎮○○街204
  號住處查獲，並扣得第一級毒品海洛因2包（合計毛重0.4公克
  ）、殘渣袋1包（內含微量無法析離之第一級海洛因）、針筒1
  支及橡皮管1條；復於95年5月2日16時10分許，與吳家政（由
  檢察官另案偵辦）共乘車號3R─073號營業小客車行經國道三
  號南向72公里桃園縣龍潭鄉路段，為警攔查後於吳家政身上扣
  得第一級毒品海洛因1包（合計毛重7.1公克）。
二案經案經新竹縣警察局竹東分局報請臺灣新竹地方法院檢察署
  檢察官偵查後聲請本院以簡易判決處刑及移送併案審理。
    理  由
一本件被告甲○○所犯毒品危害防制條例第10條第1項之罪，並
  非死刑、無期徒刑、最輕本刑為3年以上有期徒刑之罪，或高
  等法院管轄第一審之案件，被告於本院準備程序進行中，就被
  訴事實為有罪之陳述，經本院合議庭認合於修正後刑事訴訟法
  第273條之1之規定，裁定進行簡式審判程序，合先敘明。
二認定犯罪事實所憑之證據及認定之理由：
(一)訊據被告對於上開事實於本院審理時坦承不諱。
(二)被告上述二次為警查獲後採驗之尿液檢體，經送由臺灣檢驗科
  技股份有限公司檢驗，確均檢出有毒品安非他命陽性反應，有
  該公司95年3月20日（檢體編號GＺ00000000000）、同年5月17
  日（檢體編號056）濫用藥物尿液檢驗報告及毒品人口到場採
  尿名冊、尿液檢體編號對照表各1份在卷可稽。
(三)此外，復有被告坦認供施用第一級毒品海洛因所用之針筒1支
  、橡皮管1條及其所有之海洛因殘渣袋1包（微量無法析離）扣
  案為憑。事證明確，被告犯行堪以認定，應依法論科。
三論罪與科刑：
  按海洛因為毒品危害防制條例第2條第2項第1款、規定之第一
  級毒品。核被告所為係犯毒品危害防制條例第10條第1項之施
  用第一級毒品罪。又其持有第一級毒品海洛因後進而施用，其
  持有之低度行為，應為施用之高度行為所吸收，爰不另論其持
  有第一級毒品罪。被告行為後，刑法第56條連續犯之規定，業
  於94年1月7日修正公布刪除，並於95年7月1日施行，此刪除雖
  非犯罪構成要件之變更，但顯已影響行為人刑罰之法律效果，
  自屬法律有變更，依新法第2條第1項規定，比較新、舊法結果
  ，仍應適用較有利於被告之行為時法律即舊法論以連續犯（最
  高法院95年第8次刑事庭會議決議參照）。故被告先後2次施用
  第一級毒品犯行，時間相近，所犯罪名相同，顯係基於概括犯
  意反覆為之，應依刑法修正前連續犯之規定，論以一罪，並加
  重其刑。又被告有如事實欄所述之前案刑事犯罪執行紀錄，有
  臺灣高等法院被告前案紀錄表1份附卷可稽，其於上開有期徒
  刑執行完畢後5年內，再犯本件有期徒刑以上之罪，為累犯，
  且為免新舊法律之割裂適用，應依修正前刑法第47條規定，遞
  予加重其刑。爰審酌被告已前有多次施用毒品紀錄，且經觀察
  、勒戒與強制戒治後，猶不知自制，足見其缺乏拒用毒品之決
  心；又吸食海洛因危害施用者之神經中樞，使施用者產生幻聽
  及幻想之症狀，且對施用者之健康產生不良之影響，同時因幻
  聽及幻想結果亦可能使施用者對周遭之人施暴，且施用者為籌
  措龐大之購毒費用，常鋌而走險，已成為財產犯罪之根源，對
  公共秩序危害甚鉅，惟念施用毒品所生危害本以自戕健康為主
  ，且被告業已坦然承認犯行等一切情狀，量處如主文所示之刑
  。本案先後扣得之第一級毒品海洛因2包（合計毛重0.4公克）
  、殘渣袋1包（內含微量無法析離之第一級海洛因）及海洛因1
  包（合計毛重7.1公克），為毒品危害防制條例第2條第2項第1
  款所規定之第一級毒品，為違禁物，不問屬於被告與否，爰均
  依毒品危害防制條例第18條第1項前段之規定宣告沒收銷燬之
  。另扣案之針筒1支及橡皮管1條，為被告所有供其為前開施用
  第一級毒品安非他命犯行時所用之物，為被告供述在卷，爰併
  依修正前刑法第38條第1項第2款之規定沒收之。
四適用之法律：
  據上論斷，應依刑事訴訟法第273條之1第1項、第299條第1項
  前段，毒品危害防制條例第10條第1項、第18條第1項前段，修
  正後刑法第2條第1項、第11條前段、修正前刑法第56條、第47
  條、38條第1項第2款，判決如主文。
本案經檢察官邱巧寧到庭執行職務。
中    華    民    國    95    年    7     月    13    日
              刑事第二庭  法  官  鄭子俊
以上正本證明與原本無異。
如不服本判決，應於判決送達後10日內向本院提出上訴狀 (應附
繕本)， 上訴於臺灣高等法院。
中    華    民    國    95    年    7     月    13    日
                          書記官  沈藝珠
附錄本案論罪科刑法條全文：
毒品危害防制條例第10條
施用第一級毒品者，處六月以上五年以下有期徒刑。
施用第二級毒品者，處三年以下有期徒刑。


司法院資訊處製作；財團法人民間司法改革基金會備份。
